【裁判字號】    97,交訴,20
【裁判日期】    970519
【裁判案由】    公共危險等
【裁判全文】
臺灣臺北地方法院刑事判決              97年度交訴字第20號
公  訴  人  臺灣臺北地方法院檢察署檢察官
被      告  甲○○
上列被告因公共危險等案件，經檢察官提起公訴（96年度偵字第
25222號），被告於本院行準備程序中就被訴酒後駕車及肇事逃
逸罪之事實為有罪之陳述，經本院告知簡式審判程序意旨，並聽
取公訴人及被告之意見後，本院合議庭裁定改由受命法官獨任依
簡式審判程序審理，並判決如下：
    主  文
甲○○服用酒類，不能安全駕駛動力交通工具而駕駛，處罰金新
臺幣肆萬陸仟元，如易服勞役，以新臺幣壹仟元折算壹日；又駕
駛動力交通工具肇事，致人受傷而逃逸，處有期徒刑陸月，如易
科罰金，以新臺幣壹仟元折算壹日。緩刑參年，並按月向國庫支
付新臺幣伍仟元，期間為柒月，共計新臺幣參萬伍仟元。
    事  實
一、甲○○明知服用酒類或其他相類之物，將使駕駛動力交通工
    具之注意力與集中力下降，有肇事危險之虞，竟於民國96年
    11月7日晚間11時許起，在臺北市大安區○○○路○段223號
    地下2樓某PUB夜店飲用啤酒、調酒後，已達不能安全駕駛動
    力交通工具之狀態後，仍於翌（8）日凌晨4時許，駕駛車牌
    號碼6E-4678號自用小客貨車上路，沿臺北市中山區市○○
    道外側慢車道由東向西方向行駛，於途經臺北市中山區市○
    ○道與建國北路路口時，其明知汽車於變換車道行駛前，應
    禮讓直行車先行，並隨時保持與前後車之安全距離，以及汽
    車行駛於有快慢車道分隔線之慢車道時，時速不得超過40公
    里，而依當時天候晴、路況、視距均良好，並無使其不能注
    意之情況，其因受酒力影響而注意力不集中，致未注意保持
    與前方直行車之安全距離，且超速行駛（時速約50公里至60
    公里），以致當時騎乘車牌號碼為DTZ-116號輕型機車，沿
    同方向中間車道騎乘之乙○○，因遭甲○○所駕駛車輛之左
    前車身葉子板處撞擊右側車身而人車倒地，乙○○因此受有
    四肢多處擦傷併右膝、右肩鈍挫傷等傷害（所犯過失傷害部
    分，業經乙○○撤回告訴，由本院判決公訴不受理）。雖甲
    ○○於肇事後立即下車察看，然因見後方有警車前來，擔憂
    需承擔公共危險刑責，竟未對乙○○施以即時救護，隨即駕
    車逃逸，經附近巡邏警車及時追趕，於臺北市市○○道○段
    144 號前加以攔阻，並對之實施呼氣酒精濃度測試，測得其
    呼氣酒精濃度已達每公升0.32毫克，而查知上情。
二、案經乙○○訴請臺北市政府警察局中山分局報請臺灣臺北地
    方法院檢察署檢察官偵查起訴。
    理  由
壹、程序方面：
一、本件被告甲○○所犯酒後駕車及肇事逃逸罪，其法定刑均為
    5年以下有期徒刑，並非死刑、無期徒刑或最輕本刑有期徒
    刑3年以上之罪，亦非高等法院管轄第一審案件，且於本院
    準備程序進行中，被告先就被訴之此部份事實為有罪之陳述
    ，經告知簡式審判程序之旨，並聽取檢察官、被告之意見後
    ，本院合議庭裁定由受命法官獨任進行簡式審判程序，是本
    件之證據調查，依刑事訴訟法第273條之2規定，不受同法第
    159條第1項、第161條之2、第161條之3、第163條之1及第16
    4條至第170條規定之限制，合先敘明。
貳、實體方面：
一、上揭犯罪事實，業據被告於本院審理中坦承不諱（見本院卷
    第10頁反面、第19頁反面、第21頁），核與證人乙○○於警
    詢時之證述相符（見偵查卷第12至14頁），並有酒精濃度測
    試紀錄表、刑法第185條之3案件測試觀察紀錄表、道路交通
    事故現場圖及道路交通事故補充資料表各1份、車損及事故
    現場照片共8張、馬偕紀念醫院甲種診斷證明書1份等在卷可
    稽（見偵查卷第15、17、25、27至31、55頁）。足認定被告
    前揭出於任意性之自白與事實相符。綜上，本件事證明確，
    被告犯行堪以認定，應依法論科。
二、核被告所為，係犯刑法第185條之3之服用酒類，不能安全駕
    駛動力交通工具而駕駛罪，及同法第185條之4之駕駛動力交
    通工具肇事致人受傷而逃逸罪。其所犯上開2罪間，犯意各
    別，罪名不同，應分論併罰之。爰審酌被告並無前科，素行
    良好，此有臺灣高等法院被告前案紀錄表1紙附卷可參，犯
    後坦承犯行，深表悔意之犯罪後態度，且業已賠償被害人乙
    ○○新臺幣（下同）80,000元，並捐款與財團法人愛盲基金
    會、財團法人罕見疾病基金會、財團法人創世社會福利基金
    會、屏東縣私立基督教伯大尼之家、台灣世界展望會各1,00
    0元（共計5,000元），有本院筆錄、劃撥單及捐款收據附卷
    可憑（見本院卷第16頁背面、第23至25頁），及其智識程度
    、生活狀況等一切情狀，分別量處如主文所示之刑，併分別
    諭知易服勞役、易科罰金之折算標準，以示懲儆。末查，被
    告未曾因故意犯罪受有期徒刑以上刑之宣告，有前揭被告前
    案紀錄表可按，其因一時失慮，致觸犯本件犯行，惟其事後
    已賠償被害人，並表示願意捐款與慈善機構，足見其甚有悔
    意，歷此偵、審教訓後，當知所警惕，復斟酌被害人表示如
    被告捐款40,000元與公益團體，同意給予被告緩刑之機會（
    見本院卷第16頁背面），檢察官亦表示如給予被告緩刑之機
    會，請求給予緩刑3年，並捐款給國庫，而被告已捐款5,000
    元與慈善機構（詳如前述），因認對被告所宣告之刑，以暫
    不執行為適當，爰併予宣告緩刑3年，並依刑法第74條第2項
    第4款規定，命被告按月向國庫支付5,000元，期間為7月，
    共計35,000元，以啟自新。
據上論斷，應依刑事訴訟法第273條之1第1項、第299條第1項前
段，刑法第185條之3、第185條之4、第41條第1項前段、第42條
第3項前段、第74條第1項第1款、第2項第4款，判決如主文。
本案經檢察官楊智綸到庭執行職務。
中    華    民    國    97    年    5     月    19    日
                    交通法庭  法  官  林春鈴
以上正本證明與原本無異。
如不服本判決，應於判決送達後10日內，向本院提出上訴狀。
                              書記官  黃鈴容
中    華    民    國    97    年    5     月    19    日
附錄本案論罪科刑法條：
刑法第185條之3
服用毒品、麻醉藥品、酒類或其他相類之物，不能安全駕駛動力
交通工具而駕駛者，處1年以下有期徒刑、拘役或3萬元以下罰金
。
刑法第185條之4
駕駛動力交通工具肇事，致人死傷而逃逸者，處 6 月以上 5 年
以下有期徒刑。


司法院資訊處製作；財團法人民間司法改革基金會備份。
